# 验收与结算取决于第三方情况下的收入确认问题

提问人：抟沙 时间：2020-08-31 01:28:00
交易背景
乙公司为甲公司建造一生产线，该生产线中的某类部件（定制产品，具有不可替代用途），乙公司与丙公司签订采购协议，丙公司按乙公司要求完成该类部件的设计并得到乙公司认可（过程中乙方协助丙方进行方案优化），按优化后的方案完成该部件的设计、生产、供货。
乙公司与丙公司签订合同情况如下：
采购数量 1000 个，合同金额 800 万；
交货方式：分两批发货，每批 500 个；第二批在第一批完成发货后 60 天；丙方负责将货发至乙方指定地点并完成该部件上线至稳定运行，经试运行并验收后投入使用。
付款方式：进度款 1 ，到货 500 个后，由甲乙丙共同对货物的外观、数量和技术资料进行初步验收合格，且乙方收到甲方40%货款后，乙方支付丙方合同总价40%； 进度款 2 ，货物全部到货，甲乙丙共同对货物的外观、数量和技术资料进行初步验收合格，且乙方收到甲方75%货款后，乙方支付丙方至合同总价75%，
项目（生产线）验收后，丙方按乙方要求提供结算资料，待结算经全过程跟踪审计单位审核后，且乙方收到甲方95%的货款后，乙方支付丙方按审核金额支付至95%货款，余下5%部分为质保金（质保期 24 个月）。
验收方式：丙方供货完毕且上线运行正常 20 个工作日后，丙方提出申请验收，验收标准为合同约定的“质量要求”
。
请教陈老师：丙方在该合同的收入确认能否在初验时时点，个人理解，丙方按技术标准供货，在初验时点可视为控制权转移；二，由于结算条款依赖于甲方的付款，为有条件收款权，在此情况下，是否需先确认为合同资产，待甲方款后再确认为应收账款？

回答人：chenyiwei
1 、取决于丙方的履约义务是否仅限于提供和安装调试相关部件，这些履约义务在初验前是否已经履行完毕；以及根据以往历史经验，能否合理估计在通过初验后，后续再发生整改、修理等成本和工作量很小。
2 、在满足收入确认条件的前提下，取决于甲方对乙方付款的收款权利应先确认为合同资产，待甲方向乙方付款后再确认为应收账款。